* Differential Current-Sampling Signed Adder Circuit - NGspice Simulation
* 基于差分电流采样的带符号加法器电路
* 输入数量: 6
* 输出通道数: 6
* 增益矩阵形状: (6, 6)
* 偏置功能: 启用
* ReLU激活: 启用
* 偏置值: [-0.2249496877193451, -0.27709394693374634, 0.11674919724464417, -0.07846172153949738, -0.35752105712890625, 0.049900855869054794]

* 二极管模型 (用于ReLU激活)
 .model 1N4148 D(Is=2.52n Rs=0.568 N=1.752 Cjo=4p M=0.4 tt=20n)
* .model 1N4148 D(Is=1e-14 N=1 Rs=0 Cjo=0 tt=0)

* Power Supply
Vcc vcc 0 8.0
Vee vee 0 -8.0

* Define input voltage sources (will be replaced with PWL data)
Vin1 in1 0 0
Vin2 in2 0 0
Vin3 in3 0 0
Vin4 in4 0 0
Vin5 in5 0 0
Vin6 in6 0 0

* 输出通道 1 - 差分电流采样的带符号加法器电路
* 通道 1 的增益列表: [0.18164826929569244, 1.0513434410095215, -0.21719565987586975, 0.5524823069572449, -0.20617550611495972, -4.395971298217773]
* 通道 1 的偏置值: -0.2249496877193451
R_pos1_1 in1 curr_pos1 5505.144661588657
R_neg1_1 in1 curr_neg1 1000000000.0
R_pos1_2 in2 curr_pos1 951.1639688737483
R_neg1_2 in2 curr_neg1 1000000000.0
R_pos1_3 in3 curr_pos1 1000000000.0
R_neg1_3 in3 curr_neg1 4604.143566089274
R_pos1_4 in4 curr_pos1 1810.0127142666802
R_neg1_4 in4 curr_neg1 1000000000.0
R_pos1_5 in5 curr_pos1 1000000000.0
R_neg1_5 in5 curr_neg1 4850.236668959203
R_pos1_6 in6 curr_pos1 1000000000.0
R_neg1_6 in6 curr_neg1 227.48101208154446
R_bias_pos1 vcc curr_pos1 1000000000.0
R_bias_neg1 vcc curr_neg1 35563.50791640606
Rin_pos1 curr_pos1 0 1.0
Rin_neg1 curr_neg1 0 1.0
R1_pos1 curr_pos1 pos1 499.5004995004995
R1_neg1 curr_neg1 neg1 499.5004995004995
R2_neg1 neg1 out1_pre 500000.0
R2_pos1 pos1 0 500000.0

* 理想运放模型
* 使用高增益比较反相端和同相端的电压差
Eopamp1 out1_pre 0 pos1 neg1 1000000000.0
* 添加极高阻抗的输入电阻以模拟理想运放
Rin_Xopamp1 neg1 pos1 1000000000000.0
* 添加极小的输出电阻以增强驱动能力
Rout_Xopamp1 out1_pre 0 1e-06

* 通道 1 的ReLU激活电路 (运放实现)

* 输入电阻
Rin_relu1 out1_pre inv_relu1 10000.0

* 反馈电阻 (增益为1.0)
Rfb_relu1 out1 inv_relu1 10000.0

* 二极管D1: 运放输出到反相端
D1_relu1 op_out_relu1 inv_relu1 1N4148

* 二极管D2: 输出端到运放输出
D2_relu1 out1 op_out_relu1 1N4148

* 理想运放模型
* 使用高增益比较反相端和同相端的电压差
Eopamp_relu1 op_out_relu1 0 0 inv_relu1 1000000000.0
* 添加极高阻抗的输入电阻以模拟理想运放
Rin_Xopamp_relu1 inv_relu1 0 1000000000000.0
* 添加极小的输出电阻以增强驱动能力
Rout_Xopamp_relu1 op_out_relu1 0 1e-06

* 输出通道 2 - 差分电流采样的带符号加法器电路
* 通道 2 的增益列表: [0.08454439789056778, 0.15884250402450562, -2.073192834854126, -0.25127938389778137, 0.5692029595375061, -4.635636806488037]
* 通道 2 的偏置值: -0.27709394693374634
R_pos2_1 in1 curr_pos2 11828.104817712177
R_neg2_1 in1 curr_neg2 1000000000.0
R_pos2_2 in2 curr_pos2 6295.544168994741
R_neg2_2 in2 curr_neg2 1000000000.0
R_pos2_3 in3 curr_pos2 1000000000.0
R_neg2_3 in3 curr_neg2 482.3477986167949
R_pos2_4 in4 curr_pos2 1000000000.0
R_neg2_4 in4 curr_neg2 3979.634080951077
R_pos2_5 in5 curr_pos2 1756.8425870668855
R_neg2_5 in5 curr_neg2 1000000000.0
R_pos2_6 in6 curr_pos2 1000000000.0
R_neg2_6 in6 curr_neg2 215.72009235072085
R_bias_pos2 vcc curr_pos2 1000000000.0
R_bias_neg2 vcc curr_neg2 28871.074552605853
Rin_pos2 curr_pos2 0 1.0
Rin_neg2 curr_neg2 0 1.0
R1_pos2 curr_pos2 pos2 499.5004995004995
R1_neg2 curr_neg2 neg2 499.5004995004995
R2_neg2 neg2 out2_pre 500000.0
R2_pos2 pos2 0 500000.0

* 理想运放模型
* 使用高增益比较反相端和同相端的电压差
Eopamp2 out2_pre 0 pos2 neg2 1000000000.0
* 添加极高阻抗的输入电阻以模拟理想运放
Rin_Xopamp2 neg2 pos2 1000000000000.0
* 添加极小的输出电阻以增强驱动能力
Rout_Xopamp2 out2_pre 0 1e-06

* 通道 2 的ReLU激活电路 (运放实现)

* 输入电阻
Rin_relu2 out2_pre inv_relu2 10000.0

* 反馈电阻 (增益为1.0)
Rfb_relu2 out2 inv_relu2 10000.0

* 二极管D1: 运放输出到反相端
D1_relu2 op_out_relu2 inv_relu2 1N4148

* 二极管D2: 输出端到运放输出
D2_relu2 out2 op_out_relu2 1N4148

* 理想运放模型
* 使用高增益比较反相端和同相端的电压差
Eopamp_relu2 op_out_relu2 0 0 inv_relu2 1000000000.0
* 添加极高阻抗的输入电阻以模拟理想运放
Rin_Xopamp_relu2 inv_relu2 0 1000000000000.0
* 添加极小的输出电阻以增强驱动能力
Rout_Xopamp_relu2 op_out_relu2 0 1e-06

* 输出通道 3 - 差分电流采样的带符号加法器电路
* 通道 3 的增益列表: [-0.23376841843128204, 0.8612731695175171, 0.46149489283561707, -0.6636521816253662, 0.8625973463058472, -0.6808735132217407]
* 通道 3 的偏置值: 0.11674919724464417
R_pos3_1 in1 curr_pos3 1000000000.0
R_neg3_1 in1 curr_neg3 4277.737800129565
R_pos3_2 in2 curr_pos3 1161.0718125123965
R_neg3_2 in2 curr_neg3 1000000000.0
R_pos3_3 in3 curr_pos3 2166.871216830988
R_neg3_3 in3 curr_neg3 1000000000.0
R_pos3_4 in4 curr_pos3 1000000000.0
R_neg3_4 in4 curr_neg3 1506.81339968005
R_pos3_5 in5 curr_pos3 1159.2894463246291
R_neg3_5 in5 curr_neg3 1000000000.0
R_pos3_6 in6 curr_pos3 1000000000.0
R_neg3_6 in6 curr_neg3 1468.7015731721217
R_bias_pos3 vcc curr_pos3 68522.95509352633
R_bias_neg3 vcc curr_neg3 1000000000.0
Rin_pos3 curr_pos3 0 1.0
Rin_neg3 curr_neg3 0 1.0
R1_pos3 curr_pos3 pos3 499.5004995004995
R1_neg3 curr_neg3 neg3 499.5004995004995
R2_neg3 neg3 out3_pre 500000.0
R2_pos3 pos3 0 500000.0

* 理想运放模型
* 使用高增益比较反相端和同相端的电压差
Eopamp3 out3_pre 0 pos3 neg3 1000000000.0
* 添加极高阻抗的输入电阻以模拟理想运放
Rin_Xopamp3 neg3 pos3 1000000000000.0
* 添加极小的输出电阻以增强驱动能力
Rout_Xopamp3 out3_pre 0 1e-06

* 通道 3 的ReLU激活电路 (运放实现)

* 输入电阻
Rin_relu3 out3_pre inv_relu3 10000.0

* 反馈电阻 (增益为1.0)
Rfb_relu3 out3 inv_relu3 10000.0

* 二极管D1: 运放输出到反相端
D1_relu3 op_out_relu3 inv_relu3 1N4148

* 二极管D2: 输出端到运放输出
D2_relu3 out3 op_out_relu3 1N4148

* 理想运放模型
* 使用高增益比较反相端和同相端的电压差
Eopamp_relu3 op_out_relu3 0 0 inv_relu3 1000000000.0
* 添加极高阻抗的输入电阻以模拟理想运放
Rin_Xopamp_relu3 inv_relu3 0 1000000000000.0
* 添加极小的输出电阻以增强驱动能力
Rout_Xopamp_relu3 op_out_relu3 0 1e-06

* 输出通道 4 - 差分电流采样的带符号加法器电路
* 通道 4 的增益列表: [-0.0044509731233119965, 0.6347966194152832, -0.4973992705345154, -1.367969036102295, 1.0073596239089966, 1.5431239604949951]
* 通道 4 的偏置值: -0.07846172153949738
R_pos4_1 in1 curr_pos4 1000000000.0
R_neg4_1 in1 curr_neg4 224669.97043017278
R_pos4_2 in2 curr_pos4 1575.3076960635185
R_neg4_2 in2 curr_neg4 1000000000.0
R_pos4_3 in3 curr_pos4 1000000000.0
R_neg4_3 in3 curr_neg4 2010.4573111363425
R_pos4_4 in4 curr_pos4 1000000000.0
R_neg4_4 in4 curr_neg4 731.0106980559035
R_pos4_5 in5 curr_pos4 992.6941444402565
R_neg4_5 in5 curr_neg4 1000000000.0
R_pos4_6 in6 curr_pos4 648.0360785009295
R_neg4_6 in6 curr_neg4 1000000000.0
R_bias_pos4 vcc curr_pos4 1000000000.0
R_bias_neg4 vcc curr_neg4 101960.54640443782
Rin_pos4 curr_pos4 0 1.0
Rin_neg4 curr_neg4 0 1.0
R1_pos4 curr_pos4 pos4 499.5004995004995
R1_neg4 curr_neg4 neg4 499.5004995004995
R2_neg4 neg4 out4_pre 500000.0
R2_pos4 pos4 0 500000.0

* 理想运放模型
* 使用高增益比较反相端和同相端的电压差
Eopamp4 out4_pre 0 pos4 neg4 1000000000.0
* 添加极高阻抗的输入电阻以模拟理想运放
Rin_Xopamp4 neg4 pos4 1000000000000.0
* 添加极小的输出电阻以增强驱动能力
Rout_Xopamp4 out4_pre 0 1e-06

* 通道 4 的ReLU激活电路 (运放实现)

* 输入电阻
Rin_relu4 out4_pre inv_relu4 10000.0

* 反馈电阻 (增益为1.0)
Rfb_relu4 out4 inv_relu4 10000.0

* 二极管D1: 运放输出到反相端
D1_relu4 op_out_relu4 inv_relu4 1N4148

* 二极管D2: 输出端到运放输出
D2_relu4 out4 op_out_relu4 1N4148

* 理想运放模型
* 使用高增益比较反相端和同相端的电压差
Eopamp_relu4 op_out_relu4 0 0 inv_relu4 1000000000.0
* 添加极高阻抗的输入电阻以模拟理想运放
Rin_Xopamp_relu4 inv_relu4 0 1000000000000.0
* 添加极小的输出电阻以增强驱动能力
Rout_Xopamp_relu4 op_out_relu4 0 1e-06

* 输出通道 5 - 差分电流采样的带符号加法器电路
* 通道 5 的增益列表: [0.015302874147891998, 0.2451852709054947, -0.25631722807884216, -0.26987338066101074, 1.1400082111358643, -2.3433003425598145]
* 通道 5 的偏置值: -0.35752105712890625
R_pos5_1 in1 curr_pos5 65347.20146919277
R_neg5_1 in1 curr_neg5 1000000000.0
R_pos5_2 in2 curr_pos5 4078.548423022705
R_neg5_2 in2 curr_neg5 1000000000.0
R_pos5_3 in3 curr_pos5 1000000000.0
R_neg5_3 in3 curr_neg5 3901.4154744698003
R_pos5_4 in4 curr_pos5 1000000000.0
R_neg5_4 in4 curr_neg5 3705.4414094145313
R_pos5_5 in5 curr_pos5 877.186664299229
R_neg5_5 in5 curr_neg5 1000000000.0
R_pos5_6 in6 curr_pos5 1000000000.0
R_neg5_6 in6 curr_neg5 426.74854001327157
R_bias_pos5 vcc curr_pos5 1000000000.0
R_bias_neg5 vcc curr_neg5 22376.304389577686
Rin_pos5 curr_pos5 0 1.0
Rin_neg5 curr_neg5 0 1.0
R1_pos5 curr_pos5 pos5 499.5004995004995
R1_neg5 curr_neg5 neg5 499.5004995004995
R2_neg5 neg5 out5_pre 500000.0
R2_pos5 pos5 0 500000.0

* 理想运放模型
* 使用高增益比较反相端和同相端的电压差
Eopamp5 out5_pre 0 pos5 neg5 1000000000.0
* 添加极高阻抗的输入电阻以模拟理想运放
Rin_Xopamp5 neg5 pos5 1000000000000.0
* 添加极小的输出电阻以增强驱动能力
Rout_Xopamp5 out5_pre 0 1e-06

* 通道 5 的ReLU激活电路 (运放实现)

* 输入电阻
Rin_relu5 out5_pre inv_relu5 10000.0

* 反馈电阻 (增益为1.0)
Rfb_relu5 out5 inv_relu5 10000.0

* 二极管D1: 运放输出到反相端
D1_relu5 op_out_relu5 inv_relu5 1N4148

* 二极管D2: 输出端到运放输出
D2_relu5 out5 op_out_relu5 1N4148

* 理想运放模型
* 使用高增益比较反相端和同相端的电压差
Eopamp_relu5 op_out_relu5 0 0 inv_relu5 1000000000.0
* 添加极高阻抗的输入电阻以模拟理想运放
Rin_Xopamp_relu5 inv_relu5 0 1000000000000.0
* 添加极小的输出电阻以增强驱动能力
Rout_Xopamp_relu5 op_out_relu5 0 1e-06

* 输出通道 6 - 差分电流采样的带符号加法器电路
* 通道 6 的增益列表: [-1.1346811056137085, -0.8324965238571167, 0.441422700881958, 0.30756840109825134, 0.22537590563297272, 0.3869883418083191]
* 通道 6 的偏置值: 0.049900855869054794
R_pos6_1 in1 curr_pos6 1000000000.0
R_neg6_1 in1 curr_neg6 881.304883859096
R_pos6_2 in2 curr_pos6 1000000000.0
R_neg6_2 in2 curr_neg6 1201.206216894225
R_pos6_3 in3 curr_pos6 2265.4022958085534
R_neg6_3 in3 curr_neg6 1000000000.0
R_pos6_4 in4 curr_pos6 3251.3092906463903
R_neg6_4 in4 curr_neg6 1000000000.0
R_pos6_5 in5 curr_pos6 4437.031532680834
R_neg6_5 in5 curr_neg6 1000000000.0
R_pos6_6 in6 curr_pos6 2584.057171663622
R_neg6_6 in6 curr_neg6 1000000000.0
R_bias_pos6 vcc curr_pos6 160317.89156067502
R_bias_neg6 vcc curr_neg6 1000000000.0
Rin_pos6 curr_pos6 0 1.0
Rin_neg6 curr_neg6 0 1.0
R1_pos6 curr_pos6 pos6 499.5004995004995
R1_neg6 curr_neg6 neg6 499.5004995004995
R2_neg6 neg6 out6_pre 500000.0
R2_pos6 pos6 0 500000.0

* 理想运放模型
* 使用高增益比较反相端和同相端的电压差
Eopamp6 out6_pre 0 pos6 neg6 1000000000.0
* 添加极高阻抗的输入电阻以模拟理想运放
Rin_Xopamp6 neg6 pos6 1000000000000.0
* 添加极小的输出电阻以增强驱动能力
Rout_Xopamp6 out6_pre 0 1e-06

* 通道 6 的ReLU激活电路 (运放实现)

* 输入电阻
Rin_relu6 out6_pre inv_relu6 10000.0

* 反馈电阻 (增益为1.0)
Rfb_relu6 out6 inv_relu6 10000.0

* 二极管D1: 运放输出到反相端
D1_relu6 op_out_relu6 inv_relu6 1N4148

* 二极管D2: 输出端到运放输出
D2_relu6 out6 op_out_relu6 1N4148

* 理想运放模型
* 使用高增益比较反相端和同相端的电压差
Eopamp_relu6 op_out_relu6 0 0 inv_relu6 1000000000.0
* 添加极高阻抗的输入电阻以模拟理想运放
Rin_Xopamp_relu6 inv_relu6 0 1000000000000.0
* 添加极小的输出电阻以增强驱动能力
Rout_Xopamp_relu6 op_out_relu6 0 1e-06
